臺灣桃園地方法院民事裁定　九十一年度聲字第七五八號
　　聲　請　人　彰化商業銀行股份有限公司
　　法定代理人　甲○○
　　送達代收人　乙○○
　　相　對　人　丁○○○
　　相　對　人　丙○○
　　相　對　人　戊○○
　　相　對　人　己○○
　　相　對　人　庚○○
　　相　對　人　辛○○
　　相　對　人　壬○○
　　相　對　人　癸○○
右當事人間請求返還提存物事件，本院裁定如左：
    主      文
本院九十年度存字第五五八號提存事件聲請人所提存之中央政府建設公債八十三年度
甲類第三期債票，面額新台幣伍拾萬元券貳張（號碼：８３Ｃ０２０９６Ｃ、８３Ｃ
０２０９７Ｃ）、面額壹拾萬元券貳張（號碼：８３Ｃ０１７３２Ｂ、８３Ｃ０１７
３９Ｂ）准予返還。
聲請程序費用由相對人連帶負擔。
   理      由
一、本件聲請意旨略以：查鈞院九十年度裁全字第五三三號假扣押裁定事件，准予聲
    請人提供中央政府建設公債八十三年度甲類第三期債票合計面額新台幣（下同）
    一百二十萬元，並經九十年度存字第五五八號提存書提存前項公債後，執行相對
    人財產假扣押在案，現因已無假扣押必要，聲請人且已撤銷假扣押裁定及假扣押
    執行，並已定二十日以上期間催告相對人等行使權利，而相對人未行使，為此依
    據民事訴訟法第一百零四條第一項第二款規定，聲請返還提存物等語。
二、按訴訟終結後，供擔保人證明已定二十日以上之期間，催告受擔保利益人行使權
    利而未行使者，法院應依供擔保人之聲請，以裁定命返還其提存物，民事訴訟法
    第一百零四條第一項第二款定有明文。另依同法第一百零六條，前開規定於其他
    依法令供訴訟上之擔保者準用之。前開所謂之「訴訟終結」，應從廣義解釋，包
    括執行程序在內，債權人如確已聲請撤銷假扣押裁定，並撤回假扣押執行之聲請
    ，復定二十日以上之期間催告受擔保利益人行使權利而未行使者，應認已構成上
    開訴訟終結之要件，債權人自得聲請返還其因聲請假扣押而提供之擔保金。又返
    還提存物事件，雖屬非訟性質，然因規定於民事訴訟法，仍應有民事訴訟相關規
    定之適用，準此，如返還提存物之數相對人乃基於必需合一確定之原因而為相對
    人，仍應有民事訴訟法第五十六條規定之適用，故共同訴訟人中一人之行為有利
    益於共同訴訟人者，其效力及於全體，不利益者，對於全體不生效力，且他造對
    於共同訴訟人中一人之行為，其效力及於全體，併此敘明。
三、經查，本院依職權調閱本院九十年度裁全字第五三三號假扣押及九十年度執全字
    第五一二號、九十年度執全字第四二八號假扣押執行卷宗，聲請人確於民國九十
    一年二月五日向本院執行處聲請撤回該假扣押執行，又聲請人前已向本院聲請撤
    銷前開假扣押裁定，並經本院以九十一年度全聲字第九五號撤銷該假扣押裁定確
    定在案，亦據本院調閱該案卷核閱屬實。且聲請人主張其已定期催告相對人丁○
    ○○、戊○○、己○○、壬○○、癸○○行使權利，亦有存證信函及回執附卷可
    稽，雖相對人中丙○○、庚○○、辛○○曾出具同意書同意聲請人取回所提存之
    擔保金，有聲請人提出同意書暨印鑑證明各三紙為證。然查，聲請人所以對相對
    人等聲請假扣押裁定，係以相對人等之被繼承人謝森富因任第三人台灣銨顧實業
    有限公司連帶保證人，第三人尚積欠聲請人款項而謝森富業已死亡，乃依繼承及
    連帶保證之法律關係以繼承人為相對人聲請假扣押相對人等之財產，亦據本院調
    閱前開假扣押裁定卷宗查核明確，是聲請人提起本件假扣押裁定即有對相對人合
    一確定之必要，聲請人所提供假扣押擔保金，亦係為擔保債務人即全體相對人因
    假扣押而受損害之賠償，於相對人全體皆有法律上利害關係，是雖部分相對人有
    同意聲請人取回提存物之意思，聲請人仍不得逕向法院聲請返還提存物，必聲請
    人就相對人全體有應供擔保原因消滅，或以訴訟終結後，已定二十日以上期間，
    催告受擔保利益人行使權利而皆未行使等事由，聲請法院裁定，始得返還提存物
    ，從而，聲請人既已對相對人丁○○○等五人定二十日以上期間催告其行使權利
    ，逾期不行使，且相對人丙○○等三人亦同意聲請人取回提存物，渠等三人自有
    不欲行使其權利之意思，則受擔保利益人即相對人既均經一定期間通知而皆未行
    使權利，依上說明，聲請人聲請返還擔保金，核無不合，應予准許。
四、依民事訴訟法第九十五條、第八十五條第二項，裁定如主文。
中　　　華　　　民　　　國　　九十一　　年　　　九　　　月　　 三十 　　日
                                    臺灣桃園地方法院民事第二庭
~B法　　　官　管靜怡
右為正本係照原本作成
如對本裁定抗告須於裁定送達後十日內向本院提出抗告狀
中　　　華　　　民　　　國　　九十一　　年　　　十　　　月　　 　一 　　日
~B法院書記官  趙芳媞
